臺灣桃園地方法院民事裁定
111年度抗字第187號
抗  告  人  張宥惠
相  對  人  陳玉好


上列當事人間聲請本票裁定事件，抗告人對於民國111年9月30日
本院簡易庭111年度司票字第2461號裁定提起抗告，本院裁定如
下：
    主  文
抗告駁回。
抗告程序費用新臺幣壹仟元由抗告人負擔。
    理  由
一、抗告意旨略以：抗告人簽發如附表所示之本票（下稱系爭本
    票）予相對人時，並未約定及填寫還款日期，且抗告人名下
    房屋辦理設定給相對人，約定每月借款月息三分，抗告人自
    101年5月起至107年8月，每月支付新臺幣（下同）12萬元，
    共已支付超過900多萬元之利息，已超過借款之2倍多，為何
    至清償日止還要索取週年利率6％之利息，抗告人對此不服，
    因而提起本件抗告，請求廢棄原裁定，駁回相對人在原審之
    聲請等語。
二、按「執票人向本票發票人行使追索權時，得聲請法院裁定後
    強制執行」，「未載到期日者，視為見票即付」，票據法第
    120條第2項、第123條分別定有明文。又本票執票人依上開
    法條之規定，聲請法院裁定及抗告法院之裁定，僅依非訟案
    件程序，以審查強制執行許可與否，並無確定實體上法律關
    係存否之效力，如發票人就票據債務之存否有爭執時，應由
    發票人提起確認之訴，以資解決（最高法院57年台抗字第76
    號判決要旨可供參照）。
三、經查，相對人提出之系爭本票，其上有記載表明為本票及無
    條件擔任兌付之旨，並有記載抗告人為發票人以及明確之發
    票日及票面金額，其上雖未載到期日，但依票據法第120條
    第2項之規定，即視為見票即付之本票，經形式上審查，系
    爭本票已具備本票之有效要件，相對人執系爭本票聲請裁定
    許可強制執行，於法即無不合。抗告人雖辯稱系爭本票上並
    未約定及填寫還款日期，且抗告人所支付之利息已超過借款
    之2倍多，不應再支付週年利率6％之利息云云，然系爭本票
    尚未填寫到期日，對於本票之效力不生影響，已如前述，是
    抗告人此部分辯詞並非可採；至兩造間是否有另外約定還款
    日期，或抗告人是否已還款或已支付利息，此為涉及實體上
    之法律關係事由，依上開說明，應由抗告人另行提起訴訟，
    以資解決，並非本件非訟程序所得審究。從而，本件抗告意
    旨求予廢棄原裁定，為無理由，應予駁回。
四、據上論結，本件抗告為無理由，裁定如主文。
中　　華　　民　　國　 111　　年　　11　　月　　30　　日
                  民事第三庭　法  官　許容慈
正本係照原本作成。
本裁定不得再抗告。
中　　華　　民　　國　　111 　年　　12　　月　　1 　　日
                              書記官  邱佑儒
附表：
發票人 本票發票日期 （民國） 票面金額（新臺幣） 票據號碼 備註 張秀珠 （後更名為張宥惠） 101年5月26日 4,000,000元 CH717560 免除成作拒絕證書